nb: Kompatibel brilletype: 3D-briller; Barnebriller; Briller; Beskyttelsesbriller; Reseptbriller; Reseptsolbriller; Lesebriller; Sikkerhetsbriller; Solbriller; Virtuell virkelighetsheadset; Annet
de: Kompatibler Brillentyp: 3D-Brillen; Kinderbrillen; Brillen; Geschlossene Schutzbrillen; Korrekturbrillen; Sonnenbrillen mit Sehstärke; Lesebrillen; Schutzbrille; Sonnenbrillen; Virtual-Reality-Headset; Sonstiges
hr-HR: Kompatibilan tip naočala: 3D naočale; Dječje naočale; Naočale; Zaštitne naočale; Dioptrijske naočale; Dioptrijske sunčane naočale; Naočale za čitanje; Zaštitne naočale; Sunčane naočale; Slušalice za virtualnu stvarnost; Ostalo
pt-BR: Tipo de óculos compatível: Óculos 3D; Óculos infantis; Óculos; Óculos protetores; Óculos de prescrição; Óculos de sol com prescrição; Óculos de leitura; Óculos de segurança; Óculos de sol; Headset de realidade virtual; Outro
fi: Yhteensopiva silmälasityyppi: 3D-lasit; Lasten silmälasit; Silmälasti; Tiiviit suojalasit; Reseptilasit; Reseptiaurinkolasit; Lukulasit; Turvalasit; Aurinkolasit; Virtuaalitodellisuuslasit; Muu
ja: 対応アイウェアタイプ: 3Dメガネ; 子供用メガネ; 眼鏡; ゴーグル; 度付きメガネ; 度付きサングラス; 老眼鏡; 安全メガネ; サングラス; VRヘッドセット; その他
cs: Kompatibilní typ brýlí: 3D brýle; Dětské brýle; Brýle; Pracovní brýle; Brýle na předpis; Sluneční brýle na předpis; Čtecí brýle; Bezpečnostní brýle; Sluneční brýle; Headset pro virtuální realitu; Jiné
fr: Type de lunettes compatibles: Lunettes 3D; Lunettes pour enfants; Lunettes de vue; Lunettes protectrices; Lunettes de prescription; Lunettes de soleil de prescription; Lunettes de lecture; Lunettes de sécurité; Lunettes de soleil; Casque de réalité virtuelle; Autre
zh-TW: 相容眼鏡類型: 3D眼鏡; 兒童眼鏡; 眼鏡; 風鏡; 度數眼鏡; 度數太陽眼鏡; 老花眼鏡; 安全護目鏡; 太陽眼鏡; 虛擬實境頭盔; 其他
sv: Kompatibel glasögontyp: 3D-glasögon; Barnglasögon; Glasögon; Korgglasögon; Receptglasögon; Receptsolglasögon; Läsglasögon; Skyddsglasögon; Solglasögon; Virtual reality-headset; Övrigt
ro-RO: Tip ochelari compatibili: Ochelari 3D; Ochelari pentru copii; Ochelari de vedere; Ochelari de protecție; Ochelari cu prescripție; Ochelari de soare cu prescripție; Ochelari de citit; Ochelari de siguranță; Ochelari de soare; Cască de realitate virtuală; Altele
en: Compatible eyewear type: 3D glasses; Children's eyewear; Eyeglasses; Goggles; Prescription glasses; Prescription sunglasses; Reading glasses; Safety glasses; Sunglasses; Virtual reality headset; Other
sk-SK: Kompatibilný typ okuliarov: 3D okuliare; Detské okuliare; Okuliare; Ochranné okuliare; Dioptrické okuliare; Dioptrické slnečné okuliare; Okuliare na čítanie; Ochranné okuliare; Slnečné okuliare; Headset pre virtuálnu realitu; Iné
sl-SI: Združljiv tip očal: 3D očala; Otroška očala; Očala; Zaščitna očala z elastičnim trakom; Očala z dioptrijo; Sončna očala z dioptrijo; Bralna očala; Zaščitna očala; Sončna očala; Očala za navidezno resničnost; Drugo
pl: Kompatybilny typ okularów: Okulary 3D; Okulary dziecięce; Okulary; Gogle; Okulary korekcyjne; Okulary przeciwsłoneczne korekcyjne; Okulary do czytania; Okulary ochronne; Okulary przeciwsłoneczne; Zestaw rzeczywistości wirtualnej; Inne
vi: Loại kính mắt tương thích: Kính 3D; Kính trẻ em; Gọng kính; Kính bảo vệ; Kính theo đơn; Kính râm theo đơn; Kính đọc sách; Kính an toàn; Kính râm; Kính thực tế ảo; Khác
el: Συμβατός τύπος γυαλιών: Γυαλιά 3D; Παιδικά γυαλιά; Γυαλιά; Γυαλιά προστασίας; Γυαλιά συνταγής; Γυαλιά ηλίου συνταγής; Γυαλιά ανάγνωσης; Γυαλιά ασφαλείας; Γυαλιά ηλίου; Κράνος εικονικής πραγματικότητας; Άλλο
tr: Uyumlu gözlük tipi: 3D gözlükler; Çocuk gözlükleri; Gözlükler; Gözlük; Reçeteli gözlükler; Reçeteli güneş gözlükleri; Okuma gözlükleri; Emniyet gözlükleri; Güneş Gözlükleri; Sanal gerçeklik başlığı; Diğer
it: Tipo di occhiali compatibili: Occhiali 3D; Occhiali per bambini; Occhiali; Occhiali; Occhiali da prescrizione; Occhiali da sole graduati; Occhiali da lettura; Occhiali di sicurezza; Occhiali da sole; Visore per realtà virtuale; Altro
da: Kompatibel brilletype: 3D-briller; Børnebriller; Briller; Beskyttelsesbriller; Receptbriller; Recept solbriller; Læsebriller; Sikkerhedsbriller; Solbriller; Virtual reality headset; Andet
th: ประเภทแว่นตาที่ใช้ร่วมได้: แว่น 3 มิติ; แว่นตาเด็ก; แว่นตา; แว่นตากันลม; แว่นสายตา; แว่นกันแดดสายตา; แว่นอ่านหนังสือ; แว่นตานิรภัย; แว่นตากันแดด; ชุดหูฟังเสมือนจริง; อื่นๆ
lt-LT: Suderinamas akinių tipas: 3D akiniai; Vaikų akiniai; Akiniai; Akiniai; Receptiniai akiniai; Receptiniai saulės akiniai; Skaitymo akiniai; Apsauginiai akiniai; Akiniai nuo saulės; Virtualios realybės ausinės; Kita
ru: Совместимый тип очков: 3D-очки; Детские очки; Очки; Закрытые защитные очки; Очки по рецепту; Солнцезащитные очки по рецепту; Очки для чтения; Защитные очки; Солнцезащитные очки; Гарнитура виртуальной реальности; Другой
nl: Compatibel brillentype: 3D-brillen; Kinderbrillen; Brillen; Stofbrillen; Brillen op sterkte; Zonnebrillen op sterkte; Leesbrillen; Veiligheidsbril; Zonnebrillen; Virtual reality headset; Andere
pt-PT: Tipo de óculos compatível: Óculos 3D; Óculos infantis; Óculos; Óculos protetores; Óculos graduados; Óculos de sol graduados; Óculos de leitura; Óculos de segurança; Óculos de sol; Auscultadores de realidade virtual; Outro
zh-CN: 兼容的眼镜类型: 3D 眼镜; 儿童眼镜; 眼镜; 防护眼镜; 处方眼镜; 处方太阳镜; 老花镜; 安全眼镜; 太阳镜; 虚拟现实头戴设备; 其他
es: Tipo de gafas compatibles: Gafas 3D; Gafas para niños; Gafas; Gafas de protección; Gafas graduadas; Gafas de sol graduadas; Gafas de lectura; Gafas de seguridad; Gafas de sol; Visor de realidad virtual; Otros
ko: 호환 가능한 안경 유형: 3D 안경; 어린이 안경; 안경; 고글; 도수 안경; 도수 선글라스; 돋보기; 보호용 안경; 선글라스; 가상현실 헤드셋; 기타
bg-BG: Съвместим тип очила: 3D очила; Детски очила; Очила; Очила; Очила с диоптър; Слънчеви очила с диоптър; Очила за четене; Предпазни очила; Слънчеви очила; Очила за виртуална реалност; Други
hu: Kompatibilis szemüveg típusa: 3D szemüveg; Gyermek szemüveg; Szemüvegek; Védőszemüvegek; Dioptriás szemüveg; Dioptriás napszemüveg; Olvasószemüveg; Védőszemüveg; Napszemüvegek; Virtuális valóság headset; Egyéb